【裁判字號】    98,監,152
【裁判日期】    980519
【裁判案由】    選定禁治產人監護人
【裁判全文】
臺灣板橋地方法院民事裁定               98年度監字第152號
聲  請  人  乙○○
相  對  人  甲○○
上列聲請人選定禁治產人甲○○之監護人事件，本院裁定如下：
    主      文
選定乙○○（男、民國○○年○ 月○○日生、身分證統一編號：Ｚ000
000000號）為禁治產人甲○○（女、民國○ 年○○月○ 日生、身分
證統一編號：Ｚ000000000號）之監護人。
聲請費用由相對人負擔。
    理      由
一、按禁治產人應置監護人，並依左列順序定之：(1)配偶。(2)父
    母。(3)與禁治產人同居之祖父母。(4)家長。(5)後死之父或母
    以遺囑指定之人。不能依前項規定定其監護人時，由法院徵
    求親屬會議之意見選定之，民法第1110條、第1111條分別定
    有明文。次按，依民法第1113條第1 項準用同法第1094條第
    2 項之規定，未能依法定順序為禁治產人定監護人，或為禁
    治產人之最佳利益，法院得依禁治產人、檢察官、當地社會
    福利主管機關或其他利害關係人之聲請，就其三親等內旁系
    血親尊親屬、社會福利主管機關、社會福利機構或其他適當
    之人選定或改定為監護人。
二、查本件聲請人主張其養母即相對人甲○○因罹患中度聽障及
    失智症，領有中度聽障殘障手冊，現況已無能力處理事務，
    相對人之養子乙○○、孫子林正浩即依法向本院聲請宣告相
    對人為禁治產人，前經本院以98年度禁字第42號裁定宣告相
    對人禁治產人在案，業據聲請人提出本院上開民事裁定書影
    本1 件附卷可稽。又聲請人主張禁治產人甲○○已高齡97歲
    ，既無民法第1111條規定之監護人，亦無法依同法第1131條
    、第1132條規定召開親屬會議選定監護人，而禁治產人雖育
    有養子乙○○、長女黃林省及次女林美容等3 人，惟因長女
    黃林省已於56年2 月7 日死亡，次女林美容遠嫁美國，現行
    方不明，且禁治產人甲○○長期以來均與聲請人同住一處，
    並由聲請人照顧等情，業據聲請人提出兩造戶籍謄本、相對
    人之親屬系統表暨除戶戶籍謄本、本院98年度禁字第42號民
    事裁定影本等件為證，自堪信為真實。聲請人依前揭民法第
    1113條第1 項準用同法第1094條第2 項之規定，基於禁治產
    人之最佳利益，聲請本院選定其本人為禁治產人甲○○之監
    護人，以負責養護及療治相對人之身體，洵屬正當，應予准
    許。
三、依非訟事件法第21條第1 項前段，裁定如主文。
中    華    民    國    98    年    5     月    19    日
                  家事庭  法  官  毛崑山
以上正本證明與原本無異。
如不服本裁定應於送達後10日內向本院提出抗告狀。
中    華    民    國    98    年    5     月    19    日
                          書記官  廖宮仕


司法院資訊處製作；財團法人民間司法改革基金會備份。
